最　高　行　政　法　院　裁　定　　　　　　　　　九十一年度裁字第一○七四號
　　上　訴　人　時大貿易有限公司
　　代　表　人　乙○○○
　　被 上訴 人　財政部臺灣省南區國稅局
　　代　表　人　甲○○
右當事人間因所得稅法事件，上訴人對於中華民國九十年九月二十八日高雄高等行政
法院九十年度簡字第三八六五號判決，提起上訴，本院裁定如左：
　　主  文
上訴駁回。
上訴審訴訟費用由上訴人負擔。
　　理  由
按對於適用簡易程序之裁判提起上訴或抗告，須經本院許可，且該許可以訴訟事件所
涉及之法律見解具有原則性者為限，行政訴訟法第二百三十五條定有明文。次按「公
私機關、團體、學校、事業或執行業務者每年所給付依前條規定應扣繳稅款之所得，
及第十四條第一項第十類之其他所得，因未達起扣點，或因不屬本法規定之扣繳範圍
，而未經扣繳稅款者，應於每年一月底前，將受領人姓名、住址、國民身分證統一編
號及全年給付金額等，依規定格式，列單申報主管稽徵機關；並應於二月十日前，將
免扣繳憑單填發納稅義務人。」「私人團體或事業，違反第八十九條第三項之規定，
未依限填報或未據實申報或未依限填發免扣繳憑單者，處該團體或事業一千五百元之
罰鍰，並通知限期補報或填發。」分別為所得稅法第八十九條第三項及第一百十一條
第二項中段所明定。次按「依法律應處罰金、罰鍰者，就其原定數額得提高為二倍至
十倍。」「依本條例規定提高罰金罰鍰之法律及其倍數，由主管院定之。」為罰金罰
鍰提高標準條例第一條前段及第三條所明定。復按「稅法所定罰金罰鍰，業經行政院
依『戡亂時期罰金罰鍰提高標準條例』（即現行罰金罰鍰提高標準條例）第一條前段
及第三條規定，予以提高倍數，．．各項稅法所定罰金、罰鍰提高倍數如次：（一）
『所得稅法．．．第一百十一條之罰鍰數額』．．．，均提高為五倍。」為財政部七
十二年九月二十三日台財稅第三六七四九號函釋在案。又「依所得稅法第一百十一條
第二項規定應處罰鍰案件，有下列情事之一者，減輕或免予處罰：二、私人團體、事
業未依限填報或未據實申報或未依限填發免扣繳憑單，已自動補報或填發免扣繳憑單
而不符前款規定，其給付總額在新臺幣七千五百元以下者，按給付總額之二分之一處
罰；其給付總額逾新臺幣七千五百元者，按應處罰鍰減輕二分之一。」亦為稅務違章
案件減免處罰標準第五條第二款所規定。本件上訴人於八十八年度內給付陳孟崑等五
人薪資、租金合計新臺幣（下同）五五二、三○○元，因未達起扣點，依所得稅法第
八十九條第三項規定，應於次年即八十九年一月三十一日前向被上訴人申報免扣繳憑
單，惟上訴人未依限申報，而於八十九年年二月八日自動補報，此有各類所得扣繳暨
免扣繳憑單申報書及承諾書附於原處分卷內可稽，違章事證明確。因其給付總額逾七
千五百元，原審以被上訴人依前揭法條規定乃按應處罰鍰七、五○○元減輕二分之一
科處三、七五○元罰鍰，核無違誤，訴願決定予以維持，亦無不合，因而依簡易程序
判決駁回上訴人之訴。茲上訴意旨仍執詞謂被上訴人明知為不實之事項登載於職務上
所掌之公文違背刑法第二百十三條偽造文書印文罪，來達到巧榨人民之財產，只為了
領取查漏稅獎金。致使原審誤認「負責人家庭之因素並非必然影響公司業務之運作，
尚有其公司專責人員可辦理此項所得稅扣繳或免扣繳之業務」。又憲法第十九條雖規
定人民有依法律納稅之義務。並未規定人民有替政府累整資料之義務。所得稅法第八
十九條第三項之規定限定人民替政府累整資料自屬違憲，其延伸之第一百十一條處罰
法令自屬無效云云。即難謂其上訴所涉及之法律見解具有原則性，揆之首揭規定，其
上訴即不應許可，應予駁回。
依行政訴訟法第二百四十九條第一項前段、第一百零四條、民事訴訟法第九十五條、
第七十八條，裁定如主文。
中　　華　　民　　國　　九十一　　　年　　　十　　　　月　　　三　　　　日
                    最 高 行 政 法 院  第 五 庭
                                審 判 長 法  官　　　徐　樹　海
                                         法  官      廖  宏  明
                                         法  官　　　鄭　淑　貞
                                         法  官　　　林　家　惠
                                         法  官　　　林　茂　權
右  正  本  證  明  與  原  本  無  異
　　　　　　　　　　　　　　　　　　　　 法院書記官　王　褔　瀛
中　　華　　民　　國　　九十一　　　年　　　十　　　　月　　　三　　　　日
